臺灣臺北地方法院刑事判決　　　　　　100年度交易字第188號
公　訴　人　臺灣臺北地方法院檢察署檢察官
被　　　告　郭筠瑩
上列被告因過失傷害案件，經檢察官聲請以簡易判決處刑（100
年度調偵字第237 號），本院認不宜以簡易判決處刑（100 年度
北交簡字第275 號），改以通常程序審理，判決如下：
    主  文
郭筠瑩因過失傷害人，處拘役伍拾伍日，如易科罰金，以新臺幣
壹仟元折算壹日。
    事  實
一、郭筠瑩於民國99年10月21日晚上9 時20分許，駕駛車牌號碼
    1052-YL 號自小客車，沿臺北市○○區○○街由東向西方向
    行駛，行經浦城街、羅斯福路三段路口欲左轉羅斯福路時，
    本應注意汽車行駛時，駕駛人應注意車前狀況，並隨時採取
    必要之安全措施，且行經行人穿越道，遇有行人穿越時，無
    論有無交通指揮人員指揮或號誌指示，均應暫停讓行人先行
    通過，依當時天候雨、夜間有照明、柏油路面、濕潤無缺陷
    、無障礙物、視距良好，並無不能注意之情事，適逢沿羅斯
    福路由東往西方向穿越行人穿越道之行人林喜梅，竟疏未禮
    讓行人林喜梅先行即逕自左轉，因而擦撞林喜梅致其倒地受
    有頭部外傷。嗣郭筠瑩於肇事後，在偵查犯罪職權之機關或
    公務員知悉犯罪行為人前，向前往處理之員警坦承為肇事人
    ，自首願接受裁判。
二、案經林喜梅訴由臺北市政府警察局中正第二分局移請臺灣臺
    北地方法院檢察署檢察官偵查起訴。
    理  由
一、按被告以外之人於審判外之陳述，雖不符刑事訴訟法第159
    條之1 至第159 條之4 之規定，而經當事人於審判程序同意
    作為證據，法院審酌該言詞陳述或書面陳述作成時之情況，
    認為適當者，亦得為證據。當事人、代理人或辯護人於法院
    調查證據時，知有第159 條第1 項不得為證據之情形，而未
    於言詞辯論終結前聲明異議者，視為有前項之同意，刑事訴
    訟法第159 條之5 定有明文。下述被告以外之人於審判外之
    陳述，當事人並未爭執證據能力，本院審酌該陳述並無違法
    不當及證明力明顯過低之瑕疵，認前揭證據方法，適宜為本
    案之證據，均有證據能力。
二、上揭事實，業據被告郭筠瑩於本院審理時坦承不諱（見本院
    卷第72-73 頁），核與告訴人林喜梅之指述情節大致相符，
    並經證人陳彥樺證述在卷，且有道路交通事故現場圖、補充
    資料表、交通事故談話紀錄表、道路交通事故調查報告表（
    一）、（二）、當事人登記聯單、現場及車輛照片9 張、國
    防醫學院三軍總醫院函（本院卷第20-30 頁）附卷可稽。被
    告任意性之自白與事實相符。
三、按汽車行駛時，駕駛人應注意車前狀況及兩車併行之間隔，
    並隨時採取必要之安全措施；汽車行經行人穿越道，遇有行
    人穿越時，無論有無交通指揮人員指揮或號誌指示，均應暫
    停讓行人先行通過，道路交通安全規則第94條第3 項、第10
    3 條第2 項分別定有明文。查被告駕車行經上開地點，當時
    天候雨、夜間有照明，市區○○道路路面濕潤無缺陷、障礙
    物，視距良好，並無不能注意之情事，被告竟未禮讓行人先
    行，致其所駕汽車撞及告訴人身體，告訴人受有上開傷害，
    被告確有過失，且與告訴人所受傷害有因果關係。本案事證
    明確，被告犯行洵堪認定，應依法論科。
四、核被告所為，係犯刑法第284 條第1 項前段之過失傷害罪。
    被告駕車行經行人穿越道不依規定讓行人優先通行，因而致
    人受傷，應依道路交通管理處罰條例第86條第1 項加重其刑
    。再被告於肇事後留在現場等候，於有偵查權限之公務員尚
    未發覺其犯罪前，向據報到場處理之員警表明其為肇事者，
    並進而接受裁判，有道路交通事故肇事人自首情形紀錄表1
    份在卷可查，核與刑法第62條前段之規定相符，爰依法減輕
    其刑，並先加後減之。爰審酌被告違反交通規則而未禮讓行
    人，導致告訴人受傷，行為確有不該，惟念其犯後坦承犯行
    ，有與告訴人和解之意，復參酌其生活素行、過失程度及告
    訴人所受傷勢等一切情狀，酌情量處如主文所示之刑，並諭
    知易科罰金之折算標準，以資儆懲。
據上論斷，應依刑事訴訟法第299 條第1 項前段，道路交通管理
處罰條例第86條第1 項，刑法第284 條第1 項前段、第62條、第
41條第1 項前段，刑法施行法第1 條之1 ，判決如主文。
本案經檢察官葉惠燕到庭執行職務。
中    華    民    國   100    年    7     月    11    日
                  交通法庭  法  官  林勇如
上正本證明與原本無異。
如不服本判決應於收受送達後10日內向本院提出上訴書狀，並應
敘述具體理由；其未敘述上訴理由者，應於上訴期間屆滿後20日
內向本院補提理由書（均須按他造當事人之人數附繕本）「切勿
逕送上級法院」。告訴人或被害人如對於本判決不服者，應具備
理由請求檢察官上訴，其上訴期間之計算係以檢察官收受判決正
本之日期為準。
                            書記官  葉潔如
中    華    民    國   100    年    7     月    11    日
附錄本案論罪科刑法條全文：
中華民國刑法第284 條
因過失傷害人者，處6 月以下有期徒刑、拘役或5 百元以下罰金
，致重傷者，處1 年以下有期徒刑、拘役或5百元以下罰金。
從事業務之人，因業務上之過失傷害人者，處1 年以下有期徒刑
、拘役或1 千元以下罰金，致重傷者，處3 年以下有期徒刑、拘
役或2 千元以下罰金。